臺北高等行政法院裁定
　　　　　　　　　　　　　　　　　　 96年度訴字第01328號
原　　　告　富立好工業股份有限公司
代　表　人　甲○○（董事長）
被　　　告　經濟部智慧財產局
代　表　人　蔡練生（局長）
參　加　人　森泉企業股份有限公司
代　表　人　乙○○（董事長）
上列原告與被告間因商標評定事件，應命參加人獨立參加訴訟，
本院裁定如下：
    主  文
森泉企業股份有限公司應獨立參加本件被告之訴訟。
    理  由
一、按行政法院認為撤銷訴訟之結果，第三人之權利或法律上利
    益將受損害者，得依職權命其獨立參加訴訟，行政訴訟法第
    42條第1項定有明文。
二、緣參加人森泉企業股份有限公司之前手弘正工業股份有限公
    司於民國（以下同）83年09月08日以「晶工JIN KON及圖」
    商標，作為其註冊第138577號「金工CHING KONG」商標之聯
    合商標，指定使用於當時商標法施行細則第49條第7類之「
    乾衣機、烘碗機」等商品，向被告申請註冊，經被告核准列
    為註冊第689137號商標（商標權期間為84年09月01日至89年
    08月15日）。嗣該弘正公司於86年06月間更名為晶工工業股
    份有限公司，該註冊商標並於86年12月29日經被告核准變更
    登記註冊人名稱為「晶工工業股份有限公司」；晶工公司並
    於89年02月16日申請延展註冊，經被告核准專用期限延至99
    年08月15日。參加人於90年10月03日經由拍賣取得該註冊商
    標，92年03月04日經被告核准移轉並公告於92年04月01日第
    30卷第7期商標公報。原告於92年11月27日以系爭商標之延
    展註冊有違延展註冊時（即修正前）商標法第37條第7、12
    款規定，對之申請評定；嗣商標法於92年11月28日修正施行
    ，本件原申請評定主張之條款業經修正為商標法第23條第1
    項第12、13款，惟原告於93年01月08日評定申請書改為主張
    系爭商標係有違修正前商標法第37條第7款及註冊時商標法
    第37條第1項第12款規定，並追加有違註冊時商標法第36條
    規定。案經被告依職權自行涵攝並適用正確之準據法即修正
    前商標法第37條第7、12款規定後審查，以95年08月23日中
    台評字第920569號商標評定書為「有關修正前商標法第37條
    第7、12款及現行商標法第23條第1項第12、13款部分，申請
    不成立，有關修正前商標法第36條部分，申請駁回」之處分
    。原告不服，提起訴願，經訴願決定駁回，原告猶未甘服，
    遂向本院提起行政訴訟。原告不服，提起訴願，旋遭駁回，
    遂向本院提起行政訴訟。本院認本件判決之結果，將影響參
    加人之權利或法律上之利益，依職權命參加人獨立參加本件
    訴訟，爰為裁定如主文。
中　　華　　民　　國　   96  　年　　11 　月　　12 　日
                       第七庭審判長法  官　李得灶
                                   法  官  林育如
                                   法  官  黃秋鴻
上為正本係照原本作成。
不得聲明不服。
中　　華　　民　　國　   96  　年　　11 　月　　12 　日
　　   　　　　　　　    　        書記官  林苑珍
